【裁判字號】    89,易,422
【裁判日期】    890405
【裁判案由】    賭博
【裁判全文】
臺灣桃園地方法院刑事判決                          八十九年度易字第四二二號
    公  訴  人  臺灣桃園地方法院檢察署檢察官
    被      告  乙○○
                戊○○
                丙○○
                甲○○
                己○○
                丁○○
右列被告等因賭博案件，經檢察官提起公訴（八十八年度偵字第九三八八號），本院
判決如左：
        主  文
乙○○、戊○○、甲○○、己○○共同以賭博為常業，乙○○處有期徒刑陸月，戊○○、甲○○、己○○各處有期徒刑參月。如易科罰金，均以參佰元折算壹日。扣案如
附表一、二所示之物均沒收。
丁○○在公眾得出入之場所賭博財物，處罰金貳仟元，如易服勞役，以參佰元折算壹
日。如附表一所示之物均沒收。
丙○○部分免訴。
        事  實
一、乙○○意圖營利，自民國八十八年二月四日起，向不知情之楊鳳丹以每月租金新
    台幣（下同）三萬元之代價，承租位在桃園縣中壢市○○路○段八十九號公眾得
    出入之場所經營好朋友遊藝場，擺設電動賭博機具賽馬台一台及頑皮豹四十四台
    ，與不特定之賭客賭博財物，其賭博方式為賭客每次交付一千元由前開處所負責
    開分之人員在電動賭博機開一百分，另加送五十分，合計一百五十分，賭客每次
    可押十分至五十分不等，如押中獲勝，可贏得倍數不等之分數，累積分數可通知
    前開場所員工洗分後，以一分兌換一百元。若賭客未押中，則所出賭資均歸乙○○贏得。乙○○復恃上開營收維生並以之為常業，並分別自八十八年二月四日起
    以每月二萬元之薪資及同年五月二十六日起以每月一萬八千元之薪資分別僱用丙○○（應諭知免訴判決，詳後述）、戊○○擔任兌換賭資及其他服務工作，及分
    別自八十八年六月十一日及同年月十四日起以每月薪資一萬八千元僱用甲○○、
    己○○為開分員，擔任開分及洗分之工作。丙○○、戊○○、甲○○及己○○於
    受僱前開處所工作期間，與乙○○相互間均有以賭博為常業之共同犯意聯絡及行
    為分擔。嗣於八十八年六月十四日三時三十分許，適有賭客丁○○在上址賭博財
    物，經警當場查獲，並扣得附表一所示電動賭博機具賽馬台一台及頑皮豹四十四
    台，及如附表二所示乙○○所有供經營前開遊樂場所用之ＩＣ板五十三片、螢幕
    分割器一台、監視器螢幕一台、監視器鏡頭四個及打卡表四張，賭博所得之賭資
    二萬零五百五十元。
二、案經桃園縣警察局中壢分局報請台灣桃園地方法院檢察署檢察官偵查起訴。
        理  由
一、訊據被告乙○○固坦承於右揭時、地經營好朋友遊藝場，擺設賽馬台及頑皮豹電
    動玩具供人玩打；被告戊○○、甲○○及己○○固坦承彼等於前開好朋友遊藝場
    任職時間及工作之性質、薪津所得，惟均矢口否認前開遊藝場內有何賭博財物之
    行為，辯稱上開遊藝場係一千元玩到底，純娛樂未兌換財物云云。被告丁○○亦
    僅坦承渠於右揭時、地前往打玩電動玩具，然辯稱係純娛樂不知上開好朋友遊藝
    場內有供賭客洗分後兌換金錢之事宜。惟查：上開遊藝場確有供賭客玩打電動玩
    具機具，依勝負累積分數得兌換金錢之賭博行為，業據被告戊○○及甲○○（見
    偵查卷第八頁反面、第九頁、第十頁反面、第十一頁）於警訊時供述明確，核與
    證人即當時喬裝進入之警員曾元俊所出具報告所載伊奉派進入中壢市○○路○段
    八十九號一樓好朋友遊藝場，喬裝賭客進入把玩其所擺設之頑皮豹玩具機台，起
    先由甲○○開分，把玩許久之後，便向甲○○表示要洗分，經由甲○○確定機台
    上有一百十分，就由戊○○兌換一千一百元等情相符，復經證人曾元俊於偵查中
    結證前情無訛。參之被告甲○○及己○○係擔任開分員，負責開分洗分工作，若
    該游藝場係一千元玩到底，焉有開分洗分之必要，是上開被告戊○○及甲○○於
    警訊時自白及證人曾元俊之證詞應屬可採，好朋友遊藝場確係以所擺設電動玩具
    與客人決定勝負，並以之兌換金錢從事賭博行為為其經營型態堪可認定。被告乙○○、戊○○、甲○○、己○○及丁○○空言否認犯罪，顯為避就之詞，不足採
    取。又被告乙○○經營好朋友捷遊藝場，被告戊○○、甲○○及己○○均任職於
    上開遊樂場，顯然上開遊藝場即為渠等所賴以維生之依靠，而持此為業。此外，
    復有桃園縣政府營利事業登記證、搜索扣押證明筆錄（收據）、桃園縣警察局中
    壢分局現場檢查紀錄、租賃契約書各一紙在卷可憑及賭博機具賽馬台一台、頑皮
    豹四十四台及ＩＣ板五十三片、螢幕分割器一台、監視器螢幕一台、監視器鏡頭
    四個及打卡表四張，賭博所得之賭資二萬五百五十元扣案可證，本案事證明確，
    被告等人犯行均堪認定，應予依法論科。
二、核被告乙○○、戊○○、甲○○、己○○所為，均係犯刑法第二百六十七條之常
    業賭博罪。被告戊○○、甲○○、己○○於其等受雇於乙○○期間，與乙○○及
    丙○○就右揭犯行之實施，均有犯意之聯絡及行為之分擔，皆為共同正犯。又被
    告丁○○所為，係犯刑法第二百六十六條第一項前段之普通賭博罪。爰審酌被告
    乙○○為經營者，被告戊○○、甲○○、己○○及僅受雇於乙○○，仰賴薪資度
    日並非首謀，與各被告之犯罪動機、目的、手段及所生危害等一切情狀，分別量
    處如主文所示之刑，並就被告乙○○、戊○○、甲○○、己○○所受之有期徒刑
    部分諭知易科罰金之折算標準，及就被告丁○○所受罰金刑部分，諭知易服勞役
    之折算標準。扣案之附表一所示電動賭博機具賽馬台一台及頑皮豹四十四台為當
    場賭博之器具，如附表二所示ＩＣ板五十三片、螢幕分割器一台、監視器螢幕一
    台、監視器鏡頭四個、打卡表四張及賭資二萬零五百五十元，分別係乙○○所有
    供經營前開遊樂場所用或所得之物，併均依法宣告沒收之。
三、公訴意旨另以：被告丙○○明知被告乙○○經營電動賭博玩具店，仍基於共同常
    業賭博之犯意，任職於好朋友游藝場負責管理店內事務，因認被告丙○○涉犯刑
    法第二百六十七條之常業賭博罪嫌等語。按常業犯屬實質上一罪，該項犯罪之一
    部判決確定者，其效力及於全部。又案件曾經判決確定者，應諭知免訴之判決，
    亦為刑事訴訟法第三百零二條第一款所明定。此項常業犯之判決，參照司法院釋
    字第四十七號解釋，應以先確定者為有既判之拘束力，後確定者應為免訴之諭知
    。查被告丙○○於八十七年十月十日起，受僱於廖雲龍在桃園縣中壢市○○路○
    段八十九號好朋友遊藝場擔任副理，負責現場管理及兌換金錢工作，嗣於八十七
    年十二月二十八日四時十五分許為警查獲，案經案經桃園縣警察局中壢分局報請
    臺灣桃園地方法院檢察署檢察官偵查起訴（八十七年度偵字第一九０六九號），
    已經本院於八十八年八月二十日以八十八年度易字第一五八八號刑事判決以被告
    丙○○共同賭博常業，判處有期徒刑四月，並於八十八年十二月六日判決確定，
    此經本院調取前開案卷核閱無訛，並有上開判決書一件附卷可參。被告丙○○於
    警訊時自承自八十七年十月十日起即任職該店至本件被查獲時止，本件公訴意旨
    所指被告丙○○所涉常業賭博犯行，犯罪時間在上開刑事判決確定之前，顯為被
    告丙○○常業賭博犯意所包括應屬一罪，應為上開確定判決既判力所及，依法不
    得再為實體判決，揆之首揭說明，自應諭知免訴之判決。
據上論斷，應依刑事訴訟法第二百九十九條第一項前段、第三百零二條第一款，刑法
第二十八條、第二百六十七條、第二百六十六條第一項前段、第二項，第四十一條、
第四十二條第二項、第三十八條第一項第二款、第三款，罰金罰鍰提高標準條例第一
條前段、第二條，判決如主文。
本案經檢察官許炳文到庭執行職務。
中      華      民      國    八十九    年      四      月      五      日
                                臺灣桃園地方法院刑事第一庭
                                    法  官  熊  祥  雲
右正本證明與原本無異。
如不服本判決，應於判決送達後十日內向本院提出上訴狀( 應附繕本 )，上訴於
臺灣高等法院。
                                    書記官  沈  秀  珍
中      華      民      國    八十九     年      四      月      七     日
附錄本判決論罪科刑依據之法條：
刑法第二百六十七條
以賭博為常業者，處二年以下有期徒刑，得併科一千元以下罰金。
刑法第二百六十六條
在公共場所或公眾得出入之場所賭博財物者，處一千元以下罰金，但以供人暫時娛樂
之物為賭博者，不在此限。
當場賭博之器具與在賭檯或兌換籌碼處之財物，不問屬於犯人與否，沒收之。
附表一
電動賭博機具賽馬台一台、頑皮豹四十四台
附表二
ＩＣ板五十三片、
螢幕分割器一台、
監視器螢幕一台、
監視器鏡頭四個
打卡表四張
賭資二萬零五百五十元


司法院資訊處製作；財團法人民間司法改革基金會備份。
